【裁判字號】    99,聲再,10
【裁判日期】    990127
【裁判案由】    聲請重新審理
【裁判全文】
臺灣臺中地方法院刑事裁定              99年度聲再字第10號
聲  請  人  甲○○
上列被告因毒品危害防制條例案件，不服本院98年度毒聲字第
749號觀察勒戒確定裁定，聲請重新審理，本院裁定如下：
    主    文
重新審理及停止執行之聲請均駁回。
    理    由
一、聲請意旨詳如聲請狀所載（如附件）。
二、按觀察、勒戒及強制戒治之裁定確定後，有下列情形之一，
    認為應不施以觀察、勒戒或強制戒治者，受觀察、勒戒或強
    制戒治處分之人，或其法定代理人、配偶，或檢察官得以書
    狀敘述理由，聲請原裁定確定法院重新審理：一、適用法規
    顯有錯誤，並足以影響裁定之結果者。二、原裁定所憑之證
    物已證明為偽造或變造者。三、原裁定所憑之證言、鑑定或
    通譯已證明其為虛偽者。四、參與原裁定之法官，或參與聲
    請之檢察官，因該案件犯職務上之罪，已經證明者。五、因
    發現確實之新證據足認受觀察、勒戒或強制戒治處分之人，
    應不施以觀察、勒戒或強制戒治者。六、受觀察、勒戒或強
    制戒治處分之人，已證明其係被誣告者。聲請重新審理，應
    於裁定確定後30日內提起。但聲請之事由，知悉在後者，自
    知悉之日起算。法院認為無重新審理之理由，或程序不合法
    者，應以裁定駁回之，毒品危害防制條例第20條之1第1項、
    第2項、第4項前段定有明文。
三、經查，依聲請人之聲請意旨觀之，其當係主張本院98年度毒
    聲字第749號觀察勒戒確定裁定，有適用法規顯有錯誤，並
    足以影響裁定結果及因發現確實之新證據足認受處分人，應
    不施以觀察勒戒之情形。惟本院98年度毒聲字第749號觀察
    勒戒之裁定，業於98年10月23日對被告之住所送達，由被告
    之父親收受，加計被告住臺中縣之三日在途期間，已於98年
    11月2日確定等情，業經本院調取98年度毒聲字第749號刑事
    卷宗，核閱送達證書無誤。而本案是否有適用法規顯有錯誤
    之情形，客觀上乃聲請人收受裁定時即可得知之事項，要無
    由聲請人以個人的法律素養或怠於發現，而主張其有知悉在
    後之情形，否則上開30日不變期間之規定，即成為具文而嚴
    重影響法的安定性。是本案縱有適用法規顯有錯誤之情形，
    亦無聲請人知悉在後，而得自其知悉之日起算30日不變期間
    之問題，聲請人既遲至99年1月19日始具狀聲請重新審理，
    已逾30日不變期間，此部分之聲請程序既不合法，應予駁回
    。惟此部分若確有適用法規顯有錯誤之情形，仍得適用非常
    上訴之程序，以資救濟。又聲請人主張其曾於98年12月11日
    起，自費前往台中榮民總醫學接受美沙冬療法等情，縱係屬
    實，亦因聲請人施用第1級毒品犯行，業於98年8月21日即為
    警查獲，聲請人並非於犯罪未發覺前，自動向行政院衛生署
    指定之醫療機構請求治療，無毒品危害防制條例第21條規定
    之適用，況本件98年9月30日聲請人於接受檢察事務官詢問
    時，已明白表示：我可能沒有辦法支付緩起訴處分金，我願
    意接受觀察勒戒等語，亦經本院調閱臺灣臺中地方法院檢察
    署98年度毒偵字第3504號卷宗查核無誤，故本院並未因發現
    確實之新證據足認聲請人，應不施以觀察勒戒之情形，亦無
    停止執行之必要，故聲請人所有之聲請均為無理由，應予駁
    回。
四、依毒品危害防制條例第20條之1第4項前段，裁定如主文。
中    華    民    國    99    年    1     月    27    日
                  刑事第十六庭  法  官  黃建都
上正本證明與原本無異。
如不服本裁定，應於送達後五日內，向本院提出抗告狀。
                                書記官  賴玉真
中    華    民    國    99    年    1     月    27    日

司法院資訊處製作；財團法人民間司法改革基金會備份。
